最高法院刑事判決　　　　　　九十六年度台上字第三七二一號
上　訴　人　甲○○
　　　　　　　　　　（
上列上訴人因違反毒品危害防制條例案件，不服台灣高等法院中
華民國九十六年五月十五日第二審判決（九十六年度上訴字第八
三九號，起訴案號：台灣板橋地方法院檢察署九十五年度偵字第
二一三九一號），提起上訴，本院判決如下：
    主  文
上訴駁回。
    理  由
按刑事訴訟法第三百七十七條規定，上訴於第三審法院，非以判
決違背法令為理由，不得為之。是提起第三審上訴，應以原判決
違背法令為理由，係屬法定要件。如果上訴理由狀並未依據卷內
訴訟資料，具體指摘原判決不適用何種法則或如何適用不當，或
所指摘原判決違法情事，顯與法律規定得為第三審上訴理由之違
法情形，不相適合時，均應認其上訴為違背法律上之程式，予以
駁回。本件上訴人甲○○上訴意旨略稱：上訴人僅是一個車手，
被一個犯罪集團所控制，原以為量刑不會太重，所以遲未將事實
全部供出，如今判刑甚重，希望能予指證，以換取從輕量刑云云
。
惟查，原判決依憑上訴人之自白、扣案之海洛因二包、敏盛綜合
醫院診斷證明書一紙、旅客出入境紀錄查詢一紙、Ｘ光照片一張
、上訴人排放扣案物品照片四張、扣案物品照片六張、法務部調
查局民國九十五年十月一日調科壹字第○九五二三○二二一八○
號鑑定一份等證據，資以認定上訴人有原判決事實欄所記載關於
運輸第一級毒品之事實，因而維持第一審論處上訴人運輸第一級
毒品罪刑之判決（累犯，處有期徒刑十五年六月），已詳述其所
憑之證據及理由。原判決所為論述，核與卷證資料相符，從形式
上觀察，並無違背法令之情形。按認事採證、證據之取捨及證據
證明力之判斷，俱屬事實審法院之職權，苟無違背證據法則，自
不能指為違法。原判決對於上訴人有本件運輸第一級毒品之犯行
，已說明其依憑之證據及理由，並無上訴意旨所指違背法令之情
形。且量刑輕重係屬事實審法院得依職權自由裁量之事項，茍已
斟酌刑法第五十七條各款所列情狀而未逾法定刑度，即不得遽指
為違法。查原審於判決理由中已敘明上訴人透過政府宣導及傳播
媒體之傳播，應知施用海洛因毒品者容易上癮而戒除不易，除嚴
重傷害個人身心外，亦足以腐蝕民心國基，斲喪民族生機，應可
見毒品之危害至深且鉅，竟為供自己施用而運輸毒品來台，且運
輸來台之毒品海洛因合計淨重達一一二‧五七公克，對國家社會
之危害非小，兼衡其犯罪之動機、目的、手段，且犯罪後坦承犯
行，深具悔意等一切情狀，始量處上開之刑（原判決第四頁第二
行誤植為五年六月），顯已斟酌刑法第五十七條各款所列情狀而
未逾法定刑度，自不得遽指為違法。上訴人徒憑己意任意指摘原
判決違背法令，核與法律規定得為第三審上訴理由之違法情形，
均不相適合，應認其上訴違背法律上之程式，予以駁回。
據上論結，應依刑事訴訟法第三百九十五條前段，判決如主文。
中　　華　　民　　國　九十六　年　　七　　月　 十二 　日
                      最高法院刑事第四庭
                          審判長法官  莊　登　照
                                法官  黃　一　鑫
                                法官  林　秀　夫
                                法官  徐　昌　錦
                                法官  吳　昆　仁
      本件正本證明與原本無異
                                      書  記  官
中　　華　　民　　國　九十六　年　　七　　月　 十八 　日
                                                      Ｋ
